臺灣板橋地方法院刑事判決　　　　　　 100年度易字第2212號
公　訴　人　臺灣板橋地方法院檢察署檢察官
被　　　告　陳學億
　　　　　　陳三鴻
上列被告因竊盜等案件，經檢察官提起公訴（100 年度偵字第55
80號），因被告於準備程序中均為有罪之陳述，經本院裁定改以
簡式審判程序審理，判決如下：
    主  文
陳學億共同攜帶兇器竊盜，累犯，共參罪，各處有期徒刑柒月；
扣案之六角扳手芯肆支均沒收。又攜帶兇器竊盜，累犯，處有期
徒刑柒月；扣案之十字螺絲起子壹支沒收。又行使變造特種文書
，累犯，處有期徒刑參月。應執行有期徒刑貳年；扣案之六角扳
手芯肆支、十字螺絲起子壹支均沒收。
陳三鴻共同攜帶兇器竊盜，累犯，共參罪，各處有期徒刑柒月；
扣案之六角扳手芯肆支均沒收。又攜帶兇器竊盜，累犯，處有期
徒刑柒月；扣案之Ｔ字扳手壹支沒收。應執行有期徒刑壹年拾月
；扣案之六角扳手芯肆支、Ｔ字扳手壹支均沒收。
    事  實
一、陳學億前因偽造文書、恐嚇等案件，經本院以91年度訴字第
    1168號分別判處有期徒刑8 月、2 年，經上訴於臺灣高等法
    院後復撤回上訴而確定，嗣經本院以96年度聲減字第3600號
    裁定偽造文書部份減為有期徒刑4 月，再與不得減刑之恐嚇
    部分所宣告之有期徒刑2 年定應執行刑有期徒刑2 年2 月確
    定，與先前所犯偽造貨幣等案件之殘刑有期徒刑3 年6 月17
    日部分接續執行，於民國97年3 月18日縮短刑期執行完畢。
    陳三鴻前因毒品、竊盜等案件，經本院分別論罪科刑，並以
    95年度聲字第2475號裁定應執行刑有期徒刑1 年10月，於96
    年5 月23日縮短刑期假釋出獄，刑期至96年9 月28日屆滿，
    其假釋未經撤銷，以已執行論。又因毒品等案件，經臺灣桃
    園地方法院及本院分別論罪科刑，並由本院以97年度聲字第
    4450號裁定應執行刑有期徒刑2 年5 月，於99年2 月2 日縮
    短刑期假釋出獄，刑期至99年5 月31日屆滿，其假釋未經撤
    銷，以已執行論。詎陳學億、陳三鴻猶不知悔改，而為下列
    犯行：
(一)、陳學億、陳三鴻基於意圖為自己不法所有之犯意聯絡，經陳
    學億取得由黃明仁（由本院另行審結）為其磨製呈鑰匙狀之
    六角扳手芯4 支後，於如附表各編號所示之時間、地點，均
    由陳三鴻於現場負責把風，陳學億則持用上開六角扳手芯開
    啟各該汽車車門及啟動電門，竊取陳月娥、陳錡萱、翁奕瑄
    所有如附表各編號所示之自用小客車，得手後供代步使用。
(二)、陳學億為規避警方查緝，另意圖為自己不法之所有，於100
    年1 月13日下午1 時30分至同日下午4 時30分期間之某時，
    在新北市○○區○○路37號前停車格，持其所有、客觀上足
    供兇器使用之十字螺絲起子1 支，竊取懸掛於魏僕所有、車
    牌號碼K7-5338 號之自用小客車上之車牌2 面，得手後改懸
    掛於附表編號1 所竊得車牌號碼8107-KE 號自用小客車上。
    嗣仍為規避警方查緝目的，又另基於變造特種文書並持以行
    使之犯意，將上開所竊得號碼K7-5338 之車牌2 面，均以黏
    貼黑色膠帶方式，變造為K7-5838 號並續懸掛於8107-KE 號
    自用小客車上而行使之，足以生損害於真正車牌號碼K7-533
    8 號之車輛使用人及公路監理機關對於車輛車牌管理之正確
    性。
(三)、陳三鴻另意圖為自己不法之所有，於100 年1 月6 日下午2
    時許，在新北市○○區○○路174 巷底近河堤公園處，持其
    所有、客觀上足供兇器使用之Ｔ字扳手1 支，破壞車門進入
    車內並以該扳手啟動電門方式，竊取由江玲煖所保管使用之
    車牌號碼LA-8377 號自用小客車（車主登記為朝晟股份有限
    公司）得手。
(四)、嗣警於100 年1 月26日下午2 時20分許，在陳三鴻位於新北
    市○○區○○路10號3 樓住處內，扣得上開六角扳手芯4 支
    及Ｔ字扳手1 支，復於100 年1 月27日晚間9 時30分許，在
    陳學億位新北市三峽區中埔1 號住處，扣得上開十字螺絲起
    子1 支，經通知陳學億、陳三鴻及黃明仁到場說明，始查悉
    上情。
二、案經陳錡萱、翁奕瑄、江玲煖訴由新北市政府警察局三峽分
    局移送臺灣板橋地方法院檢察署檢察官偵查起訴。
    理  由
壹、程序事項
一、按簡式審判程序、簡易程序及第376 條第1 款、第2 款所列
    之罪之案件外，第一審應行合議審判，刑事訴訟法第284 條
    之1 定有明文，本件被告所犯各罪，核均屬同法第376 條第
    1 款、第2 款之罪，是依上開規定，本件即非屬合議審判案
    件，合先敘明。
二、又被告所犯者非為死刑、無期徒刑、最輕本刑為3 年以上有
    期徒刑之罪或高等法院管轄第一審案件，其於準備程序進行
    中，先就被訴事實為有罪之陳述，經告知簡式審判程序之旨
    ，並聽取公訴人、被告之意見後，本院裁定改以簡式審判程
    序進行本案之審理，是本案之證據調查，依刑事訴訟法第27
    3 條之2 規定，即不受同法第159 條第1 項、第161 條之2
    、第161 條之3 、第163 條之1 及第164 條至第170 條規定
    之限制。
貳、實體事項
一、上揭犯罪事實，業據被告陳學億、陳三鴻於警詢、偵查及本
    院準備程序、審理時均自白不諱。犯罪事實一、(一)部分，核
    與證人即被害人陳月娥及告訴人陳錡萱、汪奕瑄之告訴代理
    人梁朝民等人於警詢中指述之情節大致相符，並經同案被告
    黃明仁於警詢、偵查中證述明確，復有失車案件基本資料詳
    細畫面報表3 張、新北市政府警察局車輛協尋電腦輸入單1
    張、車輛詳細資料報表1 張、贓物認領保管單2 紙、告訴人
    翁奕瑄出具之委任狀1 紙（見偵查卷第18 2頁反面、第183
    頁、第47頁、第45頁、第48頁、第182 頁、第44頁、第49頁
    ）在卷可稽，並有六角扳手芯4 支扣案可證；犯罪事實一、
    (二)部分，則有證人即被害人魏僕於警詢時之證述及失車案件
    基本資料詳細畫面報表、贓物認領保管單各1 份（見偵查卷
    第186 頁正反面、第185 頁反面）存卷可查，並有十字螺絲
    起子1 支扣案可證；犯罪事實一、(三)部分，則與證人即告訴
    人江玲煖於警詢中指述相符，並有失車案件基本資料詳細畫
    面報表、新北市政府警察局車輛協尋電腦輸入單各1 紙（見
    偵查卷第52頁、第53頁）在卷足稽，並有Ｔ字扳手1 支扣案
    可證；足認被告二人上開之自白均與事實相符。從而本案事
    證明確，被告犯行均堪予認定。
二、論罪科刑：
(一)、查被告二人行為後，刑法第321 條業於民國100 年1 月26日
    修正施行，修正前該條規定之法定刑原為「6 月以上5 年以
    下有期徒刑」，修正後則為「6 月以上5 年以下有期徒刑，
    得併科新臺幣10萬元以下罰金」，兩相比較，自以行為時即
    修正前之規定有利於被告。依刑法第2 條第1 項前段之規定
    ，就被告二人所犯之竊盜罪，均應適用修正前刑法第321 條
    第1 項第2 款之規定論處。
(二)、按汽車牌照（包含汽車號牌及行車執照）為公路監理機關所
    發給之行車許可憑證，屬刑法第212 條所列之特許證。查警
    方扣案之六角扳手芯4 支、Ｔ字扳手1 支及十字螺絲起子1
    支等物，均為金屬材質，質地堅硬，如持以對人揮擊，將對
    人之生命、身體構成威脅，自均屬兇器無訛。核被告陳學億
    所為，犯罪事實一、(一)、(二)部分，係犯修正前刑法第321 條
    第1 項第3 款攜帶兇器竊盜罪（共4 罪）、同法第216 條、
    第212 條行使變造特種文書罪；被告陳三鴻所為，犯罪事實
    一、(一)、(三)部分，均係犯修正前刑法第321 條第1 項第3 款
    攜帶兇器竊盜罪（共4 罪）。被告陳學億、陳三鴻就犯罪事
    實一、(一)部分所示之3 次攜帶兇器竊盜犯行，彼此就各該犯
    行有犯意聯絡及行為分擔，為共同正犯。被告陳學億以一行
    為變造2 面車牌，因該2 面車牌之號碼相同，被害法益同一
    ，應僅成立1 罪。又被告陳學億變造車牌後予以行使，其變
    造之低度行為應為行使之高度行為所吸收，不另論罪。被告
    陳學億所犯上開5 罪、被告陳三鴻所犯上開4 罪，犯意各別
    ，行為互殊，均應分論併罰。又被告陳學億、陳三鴻均受有
    犯罪事實欄所載有期徒刑執行完畢之紀錄，有臺灣高等法院
    被告前案紀錄各1 份在卷可考，其於有期徒執行完畢後5 年
    內又故意再犯本案之各罪，皆為累犯，均應依刑法第47條第
    1 項規定，各加重其刑。爰審酌被告2 人均身強體健，竟不
    思自食其力賺取所需，所為有害社會治安，其竊得之財物價
    值不低，被告陳學億為逃避警方查緝而變造車牌，所為非但
    有害監理機關對於車牌管理之正確性，更危及社會治安之維
    護，惟被告2 人皆坦承犯行之犯後態度，竊得之汽車共4 輛
    及車牌2 面均已由被害人領回，有上開贓物認領保管單3 紙
    ，及告訴代理人梁朝民、告訴人江玲煖於警詢筆錄記載綦詳
    （偵查卷第17頁、第19頁），暨渠等素行、智識程度暨其犯
    罪之動機、目的、手段等一切情狀，分別量處如主文所示之
    刑，並均定其應執行刑。
(三)、扣案之六角扳手芯4 支係陳學億所有，係供陳學億、陳三鴻
    共犯事實一、(一)部分所用之物，十字螺絲起子1 支係陳學億
    所有，供其犯事實一、(二)部分所用之物，Ｔ字扳手1 支係陳
    三鴻所有，供其犯事實一、(三)部分所用之物，業據被告二人
    於警詢、偵查及本院審理時供述明確，並為警查扣在案，爰
    依刑法第38條第1 項第2 款、第3 項，於陳學億、陳三鴻所
    宣告各該罪名項下均宣告沒收。至於經變造之車牌2 面，為
    監理機關所發給，依道路交通安全規則規定，僅為行車之許
    可憑證，非屬被告所有，爰不予宣告沒收，起訴書此部分聲
    請本院併予宣告沒收，容有未恰，附此敘明。
三、據上論斷，應依刑事訴訟法第273 條之1 第1 項、第284 條
    之1 、第299 條第1 項前段，刑法第2 條第1 項前段、第28
    條、第216 條、第212 條、第321 條第1 項第3 款（修正前
    ）、第47條第1 項、第51條第5 款、第38條第1 項第2 款、
    第3 項，刑法施行法第1 條之1， 判決如主文。
本案經檢察官郭峻豪到庭執行職務。
中    華    民    國   100    年    7     月    28    日
                  刑事第三庭法  官  陳伯厚
上列正本證明與原本無異。
如不服本判決，應於判決送達後10日內敘明上訴理由，向本院提
出上訴狀 (應附繕本) ，上訴於臺灣高等法院。其未敘述上訴理
由者，應於上訴期間屆滿後20日內向本院補提理由書「切勿逕送
上級法院」。
                            書記官  高建華
中    華    民    國   100    年    7     月    29    日
附錄論罪科刑法條全文：
中華民國刑法第212條
（偽造變造特種文書罪）
偽造、變造護照、旅券、免許證、特許證及關於品行、能力服務
或其他相類之證書、介紹書，足以生損害於公眾或他人者，處 1
年以下有期徒刑、拘役或 3 百元以下罰金。
中華民國刑法(94.02.02)第321條
（加重竊盜罪）
犯竊盜罪而有左列情形之一者，處 6 月以上、 5 年以下有期徒
刑：
一  於夜間侵入住宅或有人居住之建築物、船艦或隱匿其內而犯
    之者。
二  毀越門扇、牆垣或其他安全設備而犯之者。
三  攜帶兇器而犯之者。
四  結夥三人以上而犯之者。
五  乘火災、水災或其他災害之際而犯之者。
六  在車站或埠頭而犯之者。
前項之未遂犯罰之。
  附表
┌──┬─────┬────────┬────────┐
│編號│時間      │地點            │被害人、遭竊財物│
├──┼─────┼────────┼────────┤
│1   │99年11 月 │臺北縣中和市（現│陳月娥所有、車牌│
│    │26日凌晨2 │改制為新北市中和│號碼8107-KE 號自│
│    │時許      │區○○○路372 號│用小客車1 輛    │
│    │          │前13號停車格    │                │
├──┼─────┼────────┼────────┤
│2   │99年12 月 │臺北縣樹林市（現│陳錡萱所有、車牌│
│    │23日凌晨1 │改制為新北市樹林│號碼6A-4588 號自│
│    │時許      │區○鎮○街299 號│用小客車1 輛    │
│    │          │對面            │                │
├──┼─────┼────────┼────────┤
│3   │99年12 月 │桃園縣桃園市國道│翁奕瑄所有、車牌│
│    │23日凌晨2 │二號桃園交流道近│號碼KU-7995 號自│
│    │、3 時許  │大興西路3 段758 │用小客車1 輛    │
│    │          │號旁之廢棄加油站│                │
│    │          │前              │                │
└──┴─────┴────────┴────────┘